Minutes et répertoires du notaire Claude CHODRON, 19 août 1794 - 21 janvier 1804 (étude XV)
Archives nationales
- Répertoire(s) de Claude CHODRON, 19 août 1794 - 1803; MC/RE/XV/15 - MC/RE/XV/16
  - Répertoire. an II, fructidor - an X, floréal, 2 fructidor an II (19 août 1794) - 7 floréal an X (27 avril 1802); MC/RE/XV/15
    - Inventaire après décès de Claude-Marie-Joseph Lefaivre, rue Sauveur, n° 35., 13 pluviose an X (2 février 1802)
      17 germinal an X, extrait de l'absention faite par Louise Boisseau, veuve Lefaivre, devant Trubert, notaire, le 23 pluviôse an X.
      inventaire après décès; Saint-Sauveur (rue); Lefaivre, Claude Marie Joseph; Boisseau, Louise; Trubert, M.
    - Inventaire après décès de Pierre-Louis Legrand, rue Poissonnière., 28 pluviose an X (17 février 1802)
      inventaire après décès; Poissonnière (rue); Legrand, Pierre Louis
    - Inventaire après décès de Michel Radegonde Marque, rue Montorgueil., 28 ventôse an X (19 mars 1802)
      inventaire après décès; Montorgueil (rue); Marque, Michel Radegonde
    - Extrait de l'inventaire après décès d'Anne-Marie-Elisabeth Sahuguet, veuve Terrasson, par Cornu, notaire à Boulogne, le 23 vendémiaire an IX., 4 germinal an X (25 mars 1802)
      inventaire après décès; Boulogne-Billancourt (Hauts-de-Seine); Sahuguet, Anne Marie Elisabeth; Terrasson, M.; Cornu, M.
    - Inventaire après décès de Marie-Anne Touzé, fille majeure, rue Beauregard., 8 germinal an X (29 mars 1802)
      inventaire après décès; Beauregard (rue); Touzé, Marie Anne
    - Inventaire après décès de Jean Fontanges, demeurant rue Montorgueil., 25 germinal an X (15 avril 1802)
      inventaire après décès; Montorgueil (rue); Fontanges, Jean
  - Répertoire. an X, floréal - an XIV, nivôse, 7 floréal an X (27 avril 1802) - 9 nivôse an XIV (1803); MC/RE/XV/16
    - Inventaire après décès de Jacques-Philippe Maridée rue Saint-Sauveur au coin de la rue Saint-Denis., 8 prairial an X (28 mai 1802)
      12 messidor an X, renonciation à communauté, Jeanne Richard, veuve de Jacques Philippe Maridée, demeurant à Paris, rue Sauveur.
      inventaire après décès; renonciation; Saint-Denis (rue); Saint-Sauveur (rue); Maridée, Jacques Philippe; Richard, Jeanne
    - Liquidation de communauté Louis Brouillard. Marie Anne Bourdin, sa veuve, demeurant à Orléans., 14 prairial an X (3 juin 1802)
      liquidation; Orléans (Loiret); Brouillard, Louis; Bourdin, Marie Anne
    - Inventaire après décès de Antoine-Vincent Compoint, fruitier, rue Denis., 29 prairial an X (18 juin 1802)
      inventaire après décès; Saint-Denis (rue); Compoint, Antoine Vincent; commerçant
    - Inventaire après décès de Rosalie Richer épouse de Martin Kaub demeurant à Paris rue et enclos du Temple., 6 messidor an X (25 juin 1802)
      inventaire après décès; Temple (rue du); Richer, Rosalie; Kaub, Martin
    - Liquidation et partage de communauté André Rousseau. Marie Jeanne Delamontre, sa veuve, demeurant à Paris, rue Neuve Saint-Martin, n° 59., 18 messidor an X (7 juillet 1802)
      9 thermidor an X, procès-verbal d'enchère d'une maison, rue du Faubourg Saint-Martin. 28 ventôse an XI, partage de la succession d'André Rousseau.
      liquidation; partage; Rousseau, André; Delamontre, Marie Jeanne
    - Inventaire après décès de Louis-Michel Landet demeurant rue des Filles Dieu., 20 messidor an X (9 juillet 1802)
      27 brumaire an XI, renonciation, Marie Françoise Laurée veuve de Louis Michel Landet, demeurant à Partis, rue de la Lingerie.
      inventaire après décès; renonciation; Filles-Dieu (rue des); Landet, Louis Michel; Laurée, Marie Françoise
    - Inventaire après décès de Marie-Claire Metée veuve de François Landrin., 2 thermidor an X (21 juillet 1802)
      inventaire après décès; Metée, Marie Claire; Landrin, François
    - Procès-verbal de carence après décès de Geneviève Nieffe, épouse de Louis Galt, rue du Petit Carreau., 8 thermidor an X (27 juillet 1802)
      Petit-Carneau (rue du); Nieffe, Geneviève; Galt, Louis
    - Inventaire après décès de Marie-Charlotte Pinot épouse de Jean Coindet demeurant rue Montmartre., 15 thermidor an X (3 août 1802)
      inventaire après décès; Montmartre (rue); Pinot, Marie Charlotte; Coindet, Jean
    - Inventaire après décès de Jean-Augustin-Isidore Dupont, rue Saint-Maur., 17 thermidor an X (5 août 1802)
      inventaire après décès; Saint-Maur (rue); Dupont, Jean Augustin Isidore
    - Inventaire après décès de Louise-Catherine Chibessart épouse de François Rause, rue de la Concorde., 18 thermidor an X (6 août 1802)
      inventaire après décès; Concorde (rue de la); Chibessart, Louise Catherine; Rause, François
    - Inventaire après décès de Louise-Madeleine Chaullet, épouse Jean-Athanase Bourdin demeurant rue Faubourg Denis., 2 fructidor an X (20 août 1802)
      inventaire après décès; Faubourg-Saint-Denis (rue du); Chaullet, Louise Madeleine; Bourdin, Jean Athanase
    - Inventaire après décès de Marie-Louise Chatelain épouse de Pierre Greppin rue des Deux Portes Saint-Sauveur., 7 vendémiaire an XI (29 septembre 1802)
      17 vendémiaire an XI, liquidation, Adrienne-Augustine Gambé, 1ère épouse de Pierre Greppin.
      inventaire après décès; liquidation; Deux-Portes-Saint-Sauveur (rue des); Chatelain, Marie Louise; Greppin, Pierre; Gambé, Adrienne Augustine
    - Inventaire après décès de François-Jean Malebranche, rue Michel Lepelletier., 26 vendémiaire an XI (18 octobre 1802)
      inventaire après décès; Michel-Lepelletier (rue); Malebranche, François Jean
    - Inventaire après décès de Marie-Magdeleine Higuet, épouse de Nicolas Besnard demeurant rue Neuve Egalité., 26 vendémiaire an XI (18 octobre 1802)
      inventaire après décès; Neuve-Egalité (rue); Higuet, Marie, Magdeleine; Besnard, Nicolas
    - Inventaire après décès de François Georges, rue du Faubourg du Temple., 27 vendémiaire an XI (19 octobre 1802)
      3 frimaire an XI, copie collationnée de l'intitulé de l'inventaire après décès de François Georges, par Chodron, notaire, le 27 vendémiaire an XI, RE/LXV/10.
      inventaire après décès; Faubourg-du-Temple (rue du); Georges, François
    - Inventaire après décès de Joseph-Joachim Riot demeurant rue Neuve d'Orléans., 5 brumaire an XI (27 octobre 1802)
      inventaire après décès; Neuve-d'Orléans (rue); Riot, Joseph Joachim
    - Inventaire après décès de Pierre Davesne demeurant rue Saint-Denis., 7 brumaire an XI (29 octobre 1802)
      26 nivôse an XII, partage, Marie-Agnès Demarest, sa veuve.
      inventaire après décès; partage; Saint-Denis (rue); Davesne, Pierre; Demarest, Marie Agnès
    - Inventaire après décès de Élisabeth-Rosalie Amalric, épouse de François-Maurice Cointet demeurant rue Neuve Saint-Eustache., 12 brumaire an XI (3 novembre 1802)
      inventaire après décès; Neuve-Saint-Eustache (rue); Amalric, Élisabeth Rosalie; Cointet, François Maurice
    - Inventaire après décès de Charles-Nicolas Bacharetie de Beaupuy, rue de Choiseul, n°14., 13 brumaire an XI (4 novembre 1802)
      Nicolas Beaupuy (1750 - 19 septembre 1802) est un militaire et homme politique français. Il comptait Montaigne au rang de ses ancêtres du côté de sa mère.
      inventaire après décès; Choiseul (rue de); Bacharetie de Beaupuy, Charles Nicolas
    - Inventaire après décès de Anne-Catherine Louvant épouse de Jean-Claude Piget, rue de Cléry., 17 brumaire an XI (8 novembre 1802)
      inventaire après décès; Cléry (rue de); Louvant, Anne Catherine; Piget, Jean Claude
    - Inventaire après décès de Anne-Félicité Levigneur, épouse de Philippe-Romain-Valérien Jaluzot, rue de Cléry., 20 brumaire an XI (11 novembre 1802)
      inventaire après décès; Cléry (rue de); Levigneur, Anne Félicité; Jaluzot, Philippe Romain Valérien
    - Procès-verbal de carence après décès de Marie-Geneviève Rapoulet, épouse de Charles Voitrin, à Vaugirard., 27 brumaire an XI (18 novembre 1802)
      Vaugirard (ancienne commune); Rapoulet, Marie Geneviève; Voitrin, Charles
    - Inventaire après décès de Jacques-Anne Mahyer, demeurant rue Neuve Égalité., 12 frimaire an XI (3 décembre 1802)
      inventaire après décès; Neuve-Egalité (rue); Mahyer, Jacques Anne
    - Inventaire après décès de Barbe Grandjean, épouse d'Henry-Charles Dugardin rue des Fontaines Nationales., 18 frimaire an XI (9 décembre 1802)
      inventaire après décès; Grandjean, Barbe; Dugardin, Henri Charles
    - Inventaire après décès de Marie-Geneviève Jaffena veuve de Claude Terillon, passage de Bois de Boulogne., 16 nivôse an XI (6 janvier 1803)
      inventaire après décès; Bois-de-Boulogne (passage du); Jaffena, Marie Geneviève; Terillon, Claude
    - Inventaire après décès de Louis-Jacques Delormel, marchand, rue de la Ferronnerie., 21 nivôse an XI (11 janvier 1803)
      inventaire après décès; Ferronnerie (rue de la); Delormel, Louis Jacques; commerçant
    - Inventaire après décès de Claude Raffin, rue Bonne Nouvelle., 8 pluviose an XI (28 janvier 1803)
      15 juillet 1806, liquidation, RE/XXV/17.
      inventaire après décès; liquidation; Raffin, Claude
    - Inventaire après décès de Pierre Berardié, rue du Temple, n° 1., 23 pluviose an XI (12 février 1803)
      inventaire après décès; Temple (rue du); Berardié, Pierre
    - Inventaire après décès de Louis-Marie Lallé demeurant rue de Cléry., 14 ventôse an XI (5 mars 1803)
      inventaire après décès; Cléry (rue de); Lallé, Louis Marie
    - Inventaire après décès de Raymond Blancé demeurant rue Gracieuse, n° 570., 21 ventôse an XI (12 mars 1803)
      inventaire après décès; Gracieuse (rue); Blancé, Raymond
    - Inventaire après décès de Jean-Pierre Germain demeurant rue de Provence, n° 17., 10 germinal an XI (31 mars 1803)
      inventaire après décès; Provence (rue de); Germain, Jean Pierre
    - Inventaire après décès de Anne Jeuriot veuve de Quentin Maugé demeurant rue de Lille, n° 668., 14 germinal an XI (4 avril 1803)
      inventaire après décès; Lille (rue de); Jeuriot, Anne; Maugé, Quentin
    - Inventaire après décès de François Alix, demeurant rue Childebert., 15 floréal an XI (5 mai 1803)
      29 prairial an XI, compte.
      inventaire après décès; compte; Childebert (rue); Alix, François
    - Inventaire après décès de Claude-François Cuif, demeurant rue Verderet., 5 floréal an XI (5 mai 1803)
      inventaire après décès; Verdelet (rue); Cuif, Claude François
    - Inventaire après décès de Jean-Pierre Bertrand demeurant rue Montmartre., 27 floréal an XI (17 mai 1803)
      inventaire après décès; Montmartre (rue); Bertrand, Jean Pierre
    - Inventaire après décès de Suzanne-Gertrude Lemoine, rue du Croissant., 7 prairial an XI (27 mai 1803)
      inventaire après décès; Croissant (rue du); Lemoine, Suzanne Gertrude
    - Inventaire après décès de Madeleine Baland épouse de Pierre Monthelier demeurant rue Notre-Dame de Nazareth., 12 prairial an XI (1er juin 1803)
      inventaire après décès; Notre-Dame-de-Nazareth (rue); Baland, Madeleine; Monthelier, Pierre
    - Inventaire après décès de Jérôme Jugiez, rue Neuve Saint-Laurent., 22 prairial an XI (11 juin 1803)
      27 vendémiaire an XII, renonciation, Marie Elisabeth Lecors, veuve de Jérôme Jugiez, demeurant à Paris, rue de Chabanois.
      inventaire après décès; Neuve-Saint-Laurent (rue); Jugiez, Jérôme; Lecors, Marie Elisabeth
    - Inventaire après décès de Jacques Saint-Martin, rue des Petites Écuries., 25 prairial an XI (14 juin 1803)
      inventaire après décès; Petites-Ecuries (rue des); Saint-Martin, Jacques
    - Inventaire après le divorce de Noël-Léonard Nicol demeurant rue du Faubourg Denis et de Marie-Geneviève de Pierrois., 11 messidor an XI (30 juin 1803)
      inventaire; Faubourg-Saint-Denis (rue du); Nicol, Noël Léonard; Pierrois, Marie Geneviève de
    - Procès verbal à fin d'inventaire après décès d'Anne-Renée Lemaire de Flicourt, demeurant à Versailles, rue de la Bourdonnois, n° 25., 23 messidor an XI (12 juillet 1803)
      inventaire après décès; Versailles (Yvelines); Lemaire de Flicourt, Anne Renée
    - Inventaire après décès de François Cannobio, rue de Marivaux, 26 messidor an XI (15 juillet 1803)
      inventaire après décès; Marivaux (rue de); Cannobio, François
    - Inventaire après décès de François Barnier, rue du Faubourg Poissonnière, 4 thermidor an XI (23 juillet 1803)
      inventaire après décès; Faubourg-Poissonnière (rue du); Barnier, François
    - Liquidation Michel Hamel. Suzanne Fleury, sa veuve, demeurant à Paris, rue des Petites Ecuries., 8 thermidor an XI (27 juillet 1803)
      liquidation; Hamel, Michel; Fleury, Suzanne
    - Inventaire après décès de Jean-Baptiste Quant et Marie-Thérèse Tourelle, son épouse, demeurant rue de la Lune., 13 thermidor an XI (1er août 1803)
      inventaire après décès; Lune (rue de la); Quant, Jean-Baptiste; Tourelle, Marie Thérèse
    - Inventaire après décès de Michel Goger, rue Montorgueil., 24 thermidor an XI (12 août 1803)
      inventaire après décès; Montorgueil (rue); Goger, Michel
    - Inventaire après décès de Marie-Anne Pigache épouse d'Etienne Laurent rue de Cléry., 19 fructidor an XI (6 septembre 1803)
      inventaire après décès; Cléry (rue de); Pigache, Marie Anne; Laurent, Etienne
    - Inventaire après décès de Louis-Joseph Reynard, rue des Fourneaux., 29 fructidor an XI (16 septembre 1803)
      inventaire après décès; Fourneaux (rue des); Reynard, Louis Joseph
    - Inventaire après décès de Allard Grulay, rue Nazareth., 29 fructidor an XI (16 septembre 1803)
      inventaire après décès; Nazareth (rue de); Grulay, Allard
    - Inventaire après décès de Nicolas-Louis LeBas, rue de la Grande Truanderie., 4 jour complémentaire an XI (23 septembre 1803)
      23 frimaire an XII, partage.
      inventaire après décès; partage; Grande-Truanderie (rue de la); Lebas, Nicolas Louis
    - Inventaire après décès de Louis Baillieux et de son épouse Montmignon, rue des Deux Portes Saint-Sauveur., 3 vendémiaire an XII (26 septembre 1803)
      inventaire après décès; Deux-Portes-Saint-Sauveur (rue des); Baillieux, Louis; Montmignon, Melle
    - Inventaire après décès de Angélique-Pauline Petit, épouse de Claude Polier, rue des Fourreurs., 2 brumaire an XII (25 octobre 1803)
      inventaire après décès; Fourreurs (rue des); Petit, Angélique Pauline; Polier, Claude
    - Inventaire après décès de Pierre Ledo, rue Saint-Denis, n° 3., 29 brumaire an XII (21 novembre 1803)
      inventaire après décès; Saint-Denis (rue); Ledo, Pierre
    - Inventaire après décès de Marie-Madeleine Mignet épouse de Jean-Baptiste Gondouin, rue des Maures., 4 frimaire an XII (26 novembre 1803)
      inventaire après décès; Morts (rue des); Mignet, Marie-Madeleine; Gondouin, Jean-Baptiste
    - Partage de la succession de Margueritte Deslandes veuve de Denis Letellier., 11 frimaire an XII (3 décembre 1803)
      partage; Deslandes, Marguerite; Letellier, Denis
    - Inventaire après décès de Marie-Louise-Désirée Maréchal femme divorcé de Barillan rue Neuve Saint-Sauveur, n° 332., 15 frimaire an XII (7 décembre 1803)
      inventaire après décès; Neuve-Saint-Sauveur (rue); Maréchal, Marie Louise Désirée; Barillan, M.
    - Inventaire après décès de Marie-Louise-Henriette Roinaut ou Romant, épouse de Philippe Jugiez, rue de Chabanais., 21 frimaire an XII (13 décembre 1803)
      inventaire après décès; Chabanais (rue); Roinaut, Marie Louise Henriette; Jugiez, Philippe; Romant, Marie Louise Henriette
    - Inventaire après décès de Geneviève-André Desmazières, épouse de Etienne-Guillaume LeTavernier, rue de Cléry, n° 88., 1er nivôse an XII (23 décembre 1803)
      inventaire après décès; Cléry (rue de); Desmazières, Geneviève André; Letavernier, Etienne Guillaume
    - Inventaire après décès de Julien-François LeDauphin rue du Faubourg Martin., 4 nivôse an XII (26 décembre 1803)
      inventaire après décès; Faubourg-Saint-Martin (rue du); Ledauphin, Julien François